臺灣新北地方法院民事判決　　　　　　　110年度婚字第356號
原　　　告　甲○○　

訴訟代理人　林皓堂律師
被　　　告　乙○○　

上列當事人間請求離婚事件，本院於民國110年9月29日言詞辯論
終結，判決如下：
    主      文
一、准原告與被告離婚。
二、訴訟費用由被告負擔。
    事實及理由
一、原告起訴主張：原告為大陸地區人民，與臺灣地區人民即被
    告於民國106 年9 月9 日在大陸地區結婚、107 年3 月15日
    在臺灣戶籍登記結婚，然婚後兩造因生活習慣、文化價值觀
    等諸多層面均有衝突，幾經溝通仍無法化解，故原告於109
    年1 月許便決定不再返臺與被告同住於新北市○○區○○街
    000 巷00弄00○0 號住所，且迄今兩造已無實質互動長達年
    餘，兩造婚姻已生嚴重破綻難再繼續維持，原告爰依民法第
    1052條第2 項規定，請求判決離婚等語，並聲明：如主文所
    示。
二、被告方面：被告當庭表示對原告主張不爭執，同意原告離婚
    請求（見本院110年9月29日言詞辯論筆錄）。
三、本院之判斷：
（一）按判決離婚之事由，依臺灣地區之法律；夫妻之一方為臺
      灣地區人民，一方為大陸地區人民者，其結婚或離婚之效
      力，依臺灣地區之法律，臺灣地區與大陸地區人民關係條
      例第52條第2項、第53條分別定有明文。 本件原告為大陸
      地區人民，被告為臺灣地區人民，有全戶戶籍資料查詢結
      果在卷可稽，依上開規定，本件離婚事件自應適用臺灣地
      區之法律，合先敘明。
（二）次按民法第1052條第2 項規定：「有前項以外之重大事由
      ，難以維持婚姻者，夫妻之一方得請求離婚。但其事由應
      由夫妻之一方負責者，僅他方得請求離婚。」核其立法本
      旨，乃以同條第1 項各款列舉之離婚原因，過於嚴格，故
      增列第2 項，即夫妻一方之事由，雖不備同條第1 項所列
      各款之要件，祇須按其事由之情節，在客觀上，確屬難以
      維持婚姻生活者，亦在得請求裁判離婚之列。又按當事人
      於言詞辯論期日就離婚為捨棄或認諾者，除法律別有規定
      外，法院應本於其捨棄或認諾為該當事人敗訴之判決，但
      離婚或終止收養關係事件有下列各款情形之一者，不在此
      限：一、其捨棄或認諾未經當事人本人到場陳明，二、當
      事人合併為其他請求，而未能為合併或無矛盾之裁判，三
      、其捨棄或認諾有危害未成年子女之利益之虞，而未能就
      其利益保護事項為合併裁判，家事事件法第46條第1 項亦
      有明文。
（三）經查：原告主張兩造於106 年9 月9 日在大陸地區結婚，
      並於107年3月15日在臺灣辦理戶籍登記，現婚姻關係存續
      中一節，有全戶戶籍資料查詢結果在卷為證，而原告主張
      兩造婚後無法調和各自生活習慣、文化價值觀等諸多層面
      分歧，為此訴請離婚等語，業據被告於本院言詞辯論期日
      到庭表示同意離婚而為認諾之表示，且核本件並無前揭家
      事事件法第46條第1 項但書所列各款情事，揆諸前開規定
      及說明，自應本於被告之認諾，而為被告敗訴之判決。從
      而，原告依民法第1052條第2 項之規定，訴請裁判離婚，
      為有理由，應予准許。
四、訴訟費用負擔之依據：家事事件法第51條，民事訴訟法第78
    條。
中    華    民    國   110    年    10    月    29    日
                  家事第二庭審判長法  官  盧軍傑
 
                                  法  官  陳秋君
 
                                  法  官  盧柏翰
以上正本係照原本作成。
如不服本判決，應於判決送達後二十日之不變期間內，向本院提
出上訴狀。（須按他造當事人之人數附繕本）。如委任律師提起
上訴者，應一併繳納上訴審裁判費。
中    華    民    國   110    年    10    月    29    日
                                  書記官  陳瑋杰